臺灣高等法院臺中分院刑事判決　　　　94年度上訴字第1682號
上　訴　人
即　被　告　甲○○
上列上訴人因違反毒品危害防制條例案件，不服臺灣彰化地方法
院94年度訴字第395號中華民國94年6月22日第一審判決（起訴案
號：臺灣彰化地方法院檢察署 94年度毒偵字第564號，移送併辦
案號：同署94年度毒偵字第3609、3459、3460、3461號），提起
上訴，本院判決如下：
    主  　　文
原判決撤銷。
甲○○連續施用第一級毒品，累犯，處有期徒刑壹年肆月，扣案
之海洛因伍包（分別淨重○．一五公克、淨重○．四八公克、毛
重○．七公克、○．四公克、○．三公克）沒收銷燬之，注射針
筒伍支、塑膠鏟管肆支、塑膠袋肆個，均沒收之。又連續施用第
二級毒品，累犯，處有期徒刑壹年，扣案之甲基安非他命肆包（
分別毛重○．一公克、○．二公克、○．一公克、○．三公克）
，沒收銷燬之，玻璃吸食器貳支，沒收之。主刑部分應執行有期
徒刑貳年貳月。
    事  　　實
一、甲○○於民國九十年間曾因連續施用第一級毒品、連續施用
    第二級毒品案件，經原審法院判處有期徒刑十月、八月，應
    執行有期徒刑一年四月確定，經送監執行，於九十二年十二
    月十六日縮短刑期假釋出監，後因另案撤銷假釋，復入監執
    行殘刑四月十八日，於九十三年十二月二十三日執行完畢。
    而其因上開施用毒品案件，經裁定令入戒治處所施以強制戒
    治一年，於九十一年八月一日停止戒治付保護管束出監，於
    九十一年十月三十日因保護管束期滿未經撤銷，以已執行完
    畢論。竟仍不知悔改，復於前開強制戒治執行完畢釋放後五
    年內，基於施用第一級毒品海洛因之概括犯意，自九十四年
    一月十日起，至同年七月十四日止，在其位於彰化縣大村鄉
    ○○村○○路一四二巷十一號二樓之住處等地，以將海洛因
    滲水溶解後，再以針筒注射入手臂血管，或以將海洛因摻入
    香菸內，點火燃燒吸食氣體之方式，連續施用第一級毒品海
    洛因多次。又另行起意，基於施用第二級毒品甲基安非他命
    之概括犯意，於上開時間、地點，以將甲基安非他命置於玻
    璃管內，用火燒烤而吸其產生之煙霧方式，連續施用第二級
    毒品甲基安非他命（起訴書誤載為安非他命）多次。嗣為警
    分別於：I九十四年一月二十日二十二時十分許分，在彰化
    縣大村鄉○○村○○路一四六號前查獲，並扣得海洛因一包
    （淨重○‧一五公克）、甲基安非他命一包（毛重○‧一公
    克），及其所有、供施用海洛因用之注射針筒、塑膠鏟管各
    一支，供施用甲基安非他命用之玻璃吸食器一支，且經警採
    集其尿液送驗，結果呈嗎啡、甲基安非他命陽性；II九十四
    年五月十日下午一時四十分許，在彰化縣員林鎮○○路九十
    九巷四號前查獲，並扣得安非他命一小包（毛重○．二公克
    ）、安非他命吸食管一支，經採集其尿液送驗，結果呈嗎啡
    陽性反應；III九十四年五月二十八日十二時三十五分許，在
    彰化縣永靖鄉○○村○○路四五四巷口查獲，並扣得海洛因
    一包（淨重○．四八公克）、安非他命一包（毛重○．一公
    克）及供施用海洛因毒品使用之膠鏟管一支；Ⅳ九十四年五
    月三十日經警採集其尿液送驗，結果呈嗎啡、甲基安非他命
    陽性；Ⅴ九十四年六月十一日下午一時三十分許，在彰化縣
    員林鎮○○路○段三八六巷一二六弄二十二號內查獲，並扣
    得安非他命一包（毛重○．三公克）、施用第一級毒品使用
    之注射針筒三支、塑膠鏟管二支、塑膠袋四個，且經警採集
    其尿液送驗，結果呈嗎啡、甲基安非他命陽性；Ⅵ九十四年
    七月十五日凌晨一時許，在彰化縣大村鄉○○路○段一七七
    號查獲，並扣得海洛因三小包（毛重分別為○、七公克，○
    、四公克，○、三公克）及供施用第一級毒品使用之注射針
    筒一支。
二、案經彰化縣警察局田中分局報告臺灣彰化地方法院檢察署檢
    察官偵查起訴及移送併辦。
    理  　　由
一、被告對於上揭連續施用第一級毒品海洛因及第二級毒品安非
    他命之事實，業據其分別於警詢、檢察官偵訊及原審審理時
    坦承不諱，且其於前開分別到案後經警採集尿液送驗結果，
    確呈嗎啡陽性反應（施用海洛因者會在其體內代謝為嗎啡成
    分殘留，並經由尿液排出）及甲基安非他命陽性反應，有彰
    化縣衛生局煙毒尿液檢驗成績書附卷可稽，扣案之白粉，經
    檢驗結果確係第一級毒品海洛因（淨重○‧一五公克及○．
    四八公克）無訛，有法務部調查局鑑定通知書二紙可證，又
    扣案之白色結晶體一包（分別毛重○．一公克、○．二公克
    、○．一公克、○．三公克），亦呈安非他命類反應，有彰
    化縣警察局田中分局毒品初步檢驗報告單一紙可考，足徵被
    告自白與事實相符，堪以採信。而被告前因施用毒品案件，
    經裁定令入戒治處所施以強制戒治一年，於九十一年八月一
    日停止戒治付保護管束出監，於九十一年十月三十日因保護
    管束期滿未經撤銷，以已執行完畢論一節，有臺灣高等法院
    被告全國前案紀錄表可證，本案事實已臻明確，被告犯行，
    洵堪認定。
二、查被告前因施用毒品案件，經強制戒治執行完畢釋放後，五
    年內再施用第一級毒品海洛因、第二級毒品甲基安非他命，
    核其所為，係犯毒品危害防制條例第十條第一項之施用第一
    級毒品罪及同條第二項之施用第二級毒品罪。其為供自己施
    用之目的而持有上開毒品，其於施用前後持有海洛因、甲基
    安非他命之低度行為，應為施用之高度行為所吸收，不另論
    罪。又其先後多次施用第一級毒品、第二級毒品犯行，時間
    緊接，觸犯構成要件相同之罪名，顯係基於概括犯意反覆為
    之，均為連續犯，應各依刑法第五十六條規定以一罪論，並
    分別加重其刑。另其所犯上開二罪間，犯意個別，行為互殊
    ，應分論併罰。其有如事實欄所載之犯罪紀錄，有臺灣高等
    法院被告全國前案紀錄表可證，其於受有期徒刑之執行完畢
    ，五年以內再犯本件有期徒刑以上之罪，為累犯，應依刑法
    第四十七條之規定加重其刑，並遞加之。公訴人雖僅就被告
    自九十四年一月十日起至同年月十九日十二時許止之連續施
    用第一級毒品、連續施用第二級毒品之犯行提起公訴，惟被
    告其餘如事實欄所載之犯行，因與起訴部分具有連續犯之裁
    判上一罪關係，為起訴效力所及，本院自應併予審判。
三、被告未載理由提起上訴，且經合法傳喚，無正當理由未到庭
    ，其上訴雖無理由，然原判決就移送併辦部分之犯行，既未
    及審理，自應由本院將原判決予以撤銷改判。被告於五年內
    ，猶無悔改之意再為本件犯行，被告施用毒品，除戕害自身
    之健康、生命外，並已衍生危害家庭之不良後果，且損及社
    會、國家之整體利益，且被告不顧施用毒品對其個人、家庭
    及社會、國家所造成之危害及負累，於本案偵審期間仍不斷
    再犯，難認其罪責係屬輕微，自應受相當之刑罰制裁，始符
    社會正義。審酌被告之素行、犯罪之動機、情節、所生危害
    及其他犯罪情節並犯後之態度等一切情狀，各量處如主文所
    示之刑，並定其應執行刑。扣案之海洛因五包、甲基安非他
    命四包，依毒品危害防制條例第十八條第一項前段沒收銷燬
    之，注射針筒五支、塑膠鏟管四支、塑膠袋四個、玻璃吸食
    器二支，均係被告所有供施用前開毒品之用，業據其於警詢
    時供明在卷，依法宣告沒收。
四、被告經合法傳喚，無正當理由不到庭，爰不待其陳述，逕行
    判決。
五、據上論斷，應依刑事訴訟法第三百六十九條第一項前段、第
    三百六十四條、第二百九十九條第一項前段、第三百七十一
    條，毒品危害防制條例第十條第一項、第二項、第十八條第
    一項前段，刑法第十一條前段、第四十七條、第五十六條、
    第五十一條第五款、第三十八條第一項第二款，判決如主文
    。
本案經檢察官乙○○到庭執行職務。
中　　華　　民　　國　　94　　年　　9 　　月　　28　　日
              刑事第四庭  審判長法　官　洪　耀　宗
              　　　　　　　　　法　官　江　德　千
              　　　　　　　　　法　官　劉　登　俊
上列正本證明與原本無異。
除施用第二級毒品部分不得上訴外，其餘得上訴。
如不服本判決應於收受送達後十日內向本院提出上訴書狀，其未
敘述上訴之理由者並得於提起上訴後十日內向本院補提理由書（
均須按他造當事人之人數附繕本）。
　　　　　　　　　　　　　　　　書記官　粘　銘　環
中　　華　　民　　國　　94　　年　　9 　　月　　29　　日
　　　　　　　　　　　　　　　　　　　　　　　　　　　Ｒ
